臺灣臺北地方法院刑事判決　　　　九十四年度訴字第一六○號
公　訴　人　臺灣臺北地方法院檢察署檢察官
被　　　告　甲○○
選任辯護人　徐揆智律師
　　　　　　林幸慧律師
上列被告因違反毒品危害防制條例案件，經檢察官提起公訴（九
十三年度偵緝字第一五一五號）後，聲請改依協商程序而為判決
，本院判決如下：
    主  文
甲○○連續轉讓第二級毒品，處有期徒刑壹年月，併科罰金新
臺幣柒拾萬元，罰金如易服勞役，以罰金總額與陸個月之日數比
例折算，扣案如附表應沒收物品欄項次九至十一、十二之(一)、二
十五之(一)、二十七之(一)所示之毒品均沒收銷燬之，扣案如附表應
沒收物品欄項次一、十二之(二)、二十五之(二)、二十七之(二)、二十
八、三十二所示之物均沒收之；又連續轉讓第三級毒品，處有期
徒刑玖月，併科罰金新臺幣拾萬元，罰金如易服勞役，以罰金
總額與陸個月之日數比例折算，扣案如附表應沒收物品欄項次二
十六之(一)、二十七之(一)所示之毒品均沒收銷燬之，扣案如附表應
沒收物品欄項次二、二十六之(二)、二十七之(二)、二十九、三十三
所示之物均沒收之。應執行有期徒刑貳年，併科罰金新臺幣壹佰
萬元，罰金如易服勞役，以罰金總額與陸個月之日數比例折算，
緩刑伍年，緩刑期內付保護管束，扣案如附表應沒收物品欄項次
九至十一、十二之(一)、二十五之(一)、二十六之(一)、二十七之(一)所
示之毒品均沒收銷燬之，扣案如附表應沒收物品欄項次一、二、
十二之(二)、二十五之(二)、二十六之(二)、二十七之(二)、二十八、二
十九、三十二、三十三所示之物均沒收之。
    事實及理由
一、犯罪事實：甲○○明知ＭＤＭＡ、ＭＤＡ、愷他命分別為毒
    品危害防制條例第二條第二項第二款、第三款所定之第二級
    、第三級毒品，不得非法持有及轉讓，竟各基於轉讓第二級
    毒品ＭＤＭＡ、ＭＤＡ混合藥錠、第三級毒品愷他命粉末之
    概括犯意，於民國九十二年七月間某日起至同年十月間某日
    止，在臺北市○○○路之ＤＪ舞廳、臺北市ＳＯＧＯ百貨公
    司對面之錢櫃ＫＴＶ及臺北縣三重市之黃金歲月ＫＴＶ內等
    處，ＭＤＭＡ、ＭＤＡ混合藥錠以一次一粒，愷他命粉末以
    一次一至二瓶之數量，分別連續無償轉讓第二級毒品ＭＤＭ
    Ａ、ＭＤＡ混合藥錠、第三級毒品愷他命粉末多次予姓名年
    籍不詳綽號「阿砲」、「小強」、「小紅」、「陽光」之成
    年人施用。嗣於九十二年十月十五日晚間十一時四十分許，
    為警持搜索票在臺北市中山區○○○路○段一四一巷十七號
    三樓之住處扣得甲○○所有如附表項次一至七所示之物，又
    於翌日上午零時十五分許，為警持搜索票在臺北市中山區○
    ○○路○段一三三巷十二號地下一樓停車場，車號ＤＬ—一
    九八五號自用小客車內，扣得甲○○所有如附表項次八所示
    之物，及在臺北市中山區○○○路○段一三三巷十二號五樓
    之六之住處扣得甲○○所有如附表項次九至三十四所示之物
    ，始悉上情。
二、證據：(一)被告甲○○於警詢、偵查及本院訊問中之自白。
          (二)卷附內政部警政署刑事警察局鑑驗書、行政院衛生
            署管制藥品管理局九十二年十一月七日管檢字第○
            九二○○○九○五○號檢驗成績書各一份。
          (三)扣案如附表項次一、二、九至十二、二十五至二十
            九、三十二、三十三所示之物。
三、被告行為後毒品危害防制條例已於九十三年一月九日修正公
    布施行，其第八條第二、三項規定，新舊法之刑度雖然相同
    ，但因新法增列同條第六項「轉讓毒品達一定數量者，加重
    其刑至二分之一，其標準由行政院定之」，並經行政院於九
    十三年一月七日發布「轉讓、持有毒品加重其刑之數量標準
    」，其第二條規定轉讓第二級毒品淨重十公克以上或轉讓第
    三級毒品二十公克以上均加重其刑，整體比較新舊法結果，
    以舊法有利被告，依刑法第二條第一項但書規定，應適用舊
    法。核被告所為，係犯行為時毒品危害防制條例第八條第二
    項、第三項之轉讓第二級毒品、轉讓第三級毒品罪。被告以
    一持有行為，同時持有第二級毒品ＭＤＭＡ、ＭＤＡ，係屬
    想像競合犯，應依刑法第五十五條前段，從一之持有第二級
    毒品罪處斷。其持有第二級毒品之行為係轉讓行為之階段行
    為，應為轉讓第二級毒品犯行所吸收（被告行為時之毒品危
    害防制條例，不處罰持有第三級毒品之行為，併予敘明）。
    被告先後多次轉讓第二級、第三級毒品犯行，時間緊接，方
    法相同，所犯係構成要件相同之罪名，均應依刑法第五十六
    條連續犯之規定，各論以連續轉讓第二級毒品、連續轉讓第
    三級毒品之一罪，並均加重其刑。被告所犯連續轉讓第二級
    毒品、連續轉讓第三級毒品二罪間，犯意各別、行為互殊，
    應分論併罰。又本案經檢察官與被告於審判外達成協商之合
    意且被告已認罪，其合意內容為：被告願受科刑範圍為連續
    轉讓第二級毒品，處有期徒刑一年三月，併科罰金新臺幣（
    下同）七十萬元，又連續轉讓第三級毒品，處有期徒刑九月
    ，併科罰金三十萬元。應執行有期徒刑二年，併科罰金一百
    萬元，緩刑期內付保護管束。經查，上開協商合意並無刑事
    訴訟法第四百五十五條之四第一項所列情形之一，檢察官聲
    請改依協商程序而為判決，本院爰不經言詞辯論，於協商合
    意範圍內為協商判決。
四、扣案如附表應沒收物品欄項次九至十一、十二之(一)、二十五
    之(一)、二十六之(一)、二十七之(一)所示之毒品，係屬查獲之毒
    品，不問屬於犯人與否，均依行為時毒品危害防制條例第十
    八條第一項前段之規定諭知沒收銷燬之。又扣案如附表應沒
    收物品欄項次十二之(二)、二十五之(二)、二十六之(二)、二十七
    之(二)所示之物，為包裹毒品，具有防止毒品裸露、逸出及潮
    濕之功用，並便於攜帶；如附表應沒收物品欄項次三十三所
    示之物為被告用以研磨愷他命分裝之物，皆為被告所有，供
    轉讓ＭＤＭＡ、ＭＤＡ及愷他命所用之物，均依毒品危害防
    制條例第十九條第一項之規定沒收。又扣案如附表應沒收物
    品欄項次一、二、二十八、二十九、三十二所示之物，為被
    告預備供包裹毒品所用之物，且為被告所有，業據其自承在
    卷，併依刑法第三十八條第一項第二款之規定沒收之。至於
    扣案如附表項次三至八、十三至二十四、三十、三十一、三
    十四所示之物，檢察官於起訴書內犯罪事實中並未具體記載
    及敘明應依法沒收，復屬與被告觸犯本案轉讓ＭＤＭＡ、Ｍ
    ＤＡ及愷他命犯行無直接關係之物，均不予宣告沒收，附此
    敘明。
五、應適用之法條：刑事訴訟法第四百五十五條之四第二項、第
    四百五十五條之八，九十三年一月九日修正前毒品危害防制
    條例第八條第二項、第三項、第十八條第一項前段、第十九
    條第一項、刑法第二條第一項但書、第十一條前段、第五十
    六條、第五十五條、第五十一條第五款、第七款、第四十二
    條第三項、第七十四條第一款、第九十三條第一項、第三十
    八條第一項第二款。
六、本判決除有刑事訴訟法第四百五十五條之四第一項第一款、
    第二款、第四款、第六款、第七款所定情形之一，或違反同
    條第二項規定者外，不得上訴。
七、如不服本件判決，得自收受判決送達之日起十日內，向本院
    提出上訴書狀，上訴於第二審法院。
中　　華　　民　　國　九十四  年　　十　　月　 十一 　日
                          臺灣臺北地方法院刑事第十四庭
                              法    　官　孫萍萍
以上正本證明與原本無異
                              書  記  官  張汝琪
中　　華　　民　　國　九十四  年　　十　　月　 十一 　日
附錄本案論罪科刑法條全文：
毒品危害防制條例第八條
轉讓第一級毒品者，處一年以上七年以下有期徒刑，得併科新臺
幣一百萬元以下罰金。
轉讓第二級毒品者，處六月以上五年以下有期徒刑，得併科新臺
幣七十萬元以下罰金。
轉讓第三級毒品者，處三年以下有期徒刑，得併科新臺幣三十萬
元以下罰金。
轉讓第四級毒品者，處一年以下有期徒刑，得併科新臺幣十萬元
以下罰金。
前四項之未遂犯罰之。
轉讓毒品達一定數量者，加重其刑至二分之一，其標準由行政院
定之。
